【裁判字號】    95,訴,3070
【裁判日期】    951030
【裁判案由】    搶奪
【裁判全文】
臺灣高雄地方法院刑事判決              95年度訴字第3070號
公  訴  人  臺灣高雄地方法院檢察署檢察官
被      告  乙○○
                    現於臺灣高雄看守所
            丁○○
上列被告因搶奪案件，經檢察官提起公訴（95年度偵字第18720號）
，本院判決如下：
    主  文
乙○○共同犯搶奪罪，累犯，處有期徒刑壹年。
丁○○共同犯搶奪罪，累犯，處有期徒刑拾月。
    事  實
一、乙○○前因搶奪案件，經本院以92年度訴字第1367號判決，
    判處有期徒刑10月，經上訴後，經臺灣高等法院高雄分院以
    92年度上訴字第1725號撤銷原判決，判處有期徒刑1 年8 月
    ，並經上訴最高法院駁回確定，於民國94年10月9 日假釋期
    滿未經撤銷而已執行完畢論。丁○○曾犯竊盜罪，經本院以
    91年度易緝字第213 號判決（起訴書誤載為92年度易緝字第
    213 號），判處應執行有期徒刑1 年2 月確定，甫於93 年5
    月23日因縮刑期滿執畢出監。詎猶不知悔改，由丁○○提議
    行搶，2 人即共同基於意圖為自己不法所有之犯意聯絡，於
    95年7 月9 日23時10分許，由乙○○身著深藍色短袖上衣、
    藍色牛仔褲騎乘丁○○所有之車牌號碼H8F-155 號重型機車
    後載身著白色短袖上衣、深色短褲之丁○○，行經高雄縣鳳
    山市○○路○ 段鳳山簡易法庭前，見丙○○獨自騎乘重型機
    車並將皮包置放於機車腳踏板上，認有機可趁，乃佯裝問路
    ，而由丙○○騎乘機車為之帶路，至國泰路2 段與五甲一路
    口，乘丙○○停車欲指示方向而未及防備之際，乙○○即騎
    乘上開重型機車靠近丙○○，後座之丁○○立即徒手搶奪丙○○所有放置於機車踏板上之皮包1 個【內有新台幣（下同
    ）400 元、亞太門號0000000000手機1 支、身分證、健保卡
    、汽機車駕照、郵局存款簿1 本、印章1 枚、郵局提款卡1
    張、第一銀行提款卡1 張、聯邦銀行提款卡1 張及中國信託
    銀行提款卡1 張等物】，得手後旋即加速逃逸，並將贓款40
    0 元朋分花用，乙○○另分得上開搶得之手機，並將之交予
    不詳姓名、年籍，綽號「嘉宏」之成年男子使用，剩餘證件
    等贓物2 人則隨手丟棄在五甲三路鳳山溪下游之不詳處所。
    嗣警獲報後，調閱路口監視器錄影帶，並於95年7 月12日14
    時許，持臺灣高雄地方法院檢察署核發之拘票，循線在新富
    路383 號拘獲，並扣得作案時2 人穿著之衣褲等物，始悉上
    情。
二、案經高雄縣政府警察局鳳山分局報請臺灣高雄地方法院檢察
    署檢察官偵查起訴，經被告為有罪之陳述後，本院裁定依簡
    式審判程序審理。
    理  由
一、按除被告所犯為死刑、無期徒刑、最輕本刑為3 年以上有期
    徒刑之罪或高等法院管轄第一審案件者外，於法院行準備程
    序進行中，被告先就被訴事實為有罪之陳述時，審判長得告
    知被告簡式審判程序之旨，並聽取當事人、代理人、辯護人
    及輔佐人之意見後，裁定進行簡式審判程序；且受命法官行
    準備程序，與法院或審判長有同一之權限；又簡式審判程序
    之證據調查，不受刑事訴訟法第159 條第1 項、第161 條之
    2 、第161 條之3 、第163 條之1 及第164 條至第170 條規
    定之限制，刑事訴訟法第273 條之1 第1 項、第279 條第2
    項前段、第273 條之2 分別定有明文。被告乙○○、丁○○
    所為係犯死刑、無期徒刑、最輕本刑為3 年以上有期徒刑以
    外之罪，其於準備程序中就被訴事實為有罪之陳述，經受命
    法官告知簡式審判程序之旨，並聽取公訴人、被告之意見後
    ，本院合議庭認為適宜由受命法官獨任進行簡式審判程序，
    依刑事訴訟法第273 條之1 第1 項規定，裁定由受命法官獨
    任進行審判程序，合先敘明。
二、上揭犯罪事實，業據被告乙○○、丁○○於警詢、偵查及本
    院審理時供承不諱，核與被害人丙○○於警詢中之指述相符
    ，並有扣押物品目錄表、指認犯罪嫌疑人紀錄表各1 紙，監
    視錄影器翻拍相片2 張、搶奪案相片4 張等件在卷可稽，是
    被告乙○○、丁○○之任意性自白核與事實相符，應堪採信
    。本案事證明確，被告上開共同搶奪犯行，堪以認定，應予
    依法論科。
三、核被告乙○○、丁○○所為，係犯刑法第325 條第1 項之搶
    奪罪。被告乙○○、丁○○就上開搶奪犯行，有犯意聯絡及
    行為分擔，為共同正犯。又被告乙○○前因搶奪案件，經本
    院以92年度訴字第1367號判決，判處有期徒刑10月，經上訴
    後，經臺灣高等法院高雄分院以92年度上訴字第1725號撤銷
    原判決，判處有期徒刑1 年8 月確定，於94年10月9 日假釋
    期滿未經撤銷而以執行完畢論；被告丁○○曾犯竊盜罪，經
    本院以91年度易緝字第213 號判決，判處應執行有期徒刑1
    年2 月確定，於93年5 月23日因縮刑期滿執畢出監，有臺灣
    高等法院被告前案紀錄表、臺灣高雄地方法院檢察署刑案資
    料查註紀錄表各2 份在卷可稽，其等於刑之執行完畢後，5
    年內故意再犯本件有期徒刑以上之罪為累犯，依刑法第47條
    規定，加重其刑。爰審酌被告乙○○、丁○○正值青年不思
    以己力獲取所需，竟任意搶奪他人財物，造成被害人丙○○
    財物之損失，及精神上之恐慌，且本件為被告丁○○提議行
    搶，被告乙○○前已因搶奪案件經法院判處有期徒刑1 年8
    月確定並執行完畢，卻不思悔改，又再度違犯本案，惟念及
    被告乙○○、丁○○犯後尚知坦承犯行，態度良好，及其犯
    罪手段、所搶奪財物之價值等一切情狀，量處如主文所示之
    刑，以資懲儆。
據上論斷，應依刑事訴訟法第273 條之1 第1 項、第299 條第1
項前段，刑法第2 條第1 項前段、第325 條第1 項、第47條，判
決如主文。
本案經檢察官甲○○到庭執行職務。
中    華    民    國    95    年    10    月    30    日
                  刑事第十六庭  法  官  郭宜芳
以上正本證明與原本無異。
如不服本判決，應於判決送達後10日內，向本院提出上訴狀。
中    華    民    國    95    年    10    月    30    日
                                書記官  陳素徵
附錄本案論罪科刑法條全文：
刑法第325 條
意圖為自己或第三人不法之所有，而搶奪他人之動產者，處6 月
以上5 年以下有期徒刑。
因而致人於死者，處無期徒刑或7 年以上有期徒刑，致重傷者，
處3 年以上10年以下有期徒刑。
第1 項之未遂犯罰之。


司法院資訊處製作；財團法人民間司法改革基金會備份。
